臺灣高雄地方法院刑事判決　　　　　　　　　　　　九十三年度訴字第一四八九號
　　公　訴　人　臺灣高雄地方法院檢察署檢察官
　　被　　　告　乙○○
右列被告因毒品危害防制條例案件，經檢察官提起公訴（九十三年度毒偵字第一八八
七號）暨移
犯罪，改以簡式審判程序審理，本院判決如左：
    主  文
乙○○連續施用第一級毒品，累犯，處有期徒刑拾月。扣案海洛因壹小包（淨重零點
零壹公克、空包裝重零點貳壹公克）及殘有海洛因之針筒貳支沒收銷燬之。
    事  實
一、乙○○前因偽造文書案件，經本院以九十一年度訴字第一九一四號判處有期徒刑
    五月確定，於民國九十一年十月二十八日入監服刑，於九十二年三月二十七日執
    行完畢。其因施用毒品案件，經本院以八十九年度毒聲字第一二二三號裁定送觀
    察、勒戒後，認無繼續施用毒品之傾向，由臺灣高雄地方法院檢察署檢察官於八
    十九年二月二十九日，以八十九年度毒偵字第一四二五號不起訴處分確定，復因
    施用毒品案件，經本院以九十年度毒聲字第四四三九號裁定送觀察、勒戒後，認
    無繼續施用毒品之傾向，由臺灣高雄地方法院檢察署檢察官於九十年八月二日，
    以八十九年度毒偵字第七一五八號不起訴處分確定。詎不知悔改，於上開觀察、
    勒戒執行完畢釋放後五年內，基於施用第一級毒品之概括犯意，於九十三年四月
    十三日起至九十三年四月二十三日止，在高雄市區邊，以將海洛因摻水置
    入針筒內皮下注射之方式，約一天一次，連續施用第一級毒品海洛因多次。嗣為
    先警於九十三年四月十三日下午二時許，在高雄市左營區○○○路與大中路口臨
    檢查獲，並扣得乙○○所有供施用之海洛因一小包（淨重零點零一公克、空包裝
    重零點二一公克），及供施用海洛因所用殘有海洛因之針筒二支；復因另涉竊盜
    案件經警逮捕，警方並於九十三年四月二十三日下午十時二十分許，在位於高雄
    市○○區○○路二十號之高雄市政府警察局小港分局內對乙○○採尿送驗，因而
    查獲。
二、案經高雄市政府警察局左營分局、小港分局先後報請臺灣高雄地方法院檢察署檢
    察官偵查起訴暨移送併辦後，由本院改依簡式審判程序審理。
    理  由
一、本件被告所犯為死刑、無期徒刑、最輕本刑為三年以上有期徒刑以外之罪，其於
    準備程序進行中，就被訴事實為有罪之陳述，經告知簡式審判程序之旨，並聽取
    當事人之意見後，本院認宜以獨任進行簡式審判程序，而裁定進行簡式審判程序
    審理，合先敘明。
二、右揭事實，業據被告乙○○於本院審理中自白不諱，且其二次經警採取尿液送驗
    結果，均呈嗎啡陽性反應，有高雄市立凱旋醫院九十三年五月九日高市凱醫檢字
    第○一八二七號、第○一八三一號煙毒尿液檢驗成績書二紙、尿液送驗代碼姓名
    對照管制表、尿液代碼與姓名對照表各一紙存卷可憑。又警方於九十三年四月十
    三日扣得之白色粉末一小包與針筒二支經送驗結果，其中白色粉末一小包含海洛
    因成分，淨重零點零一公克、空包裝重零點二一公克，有法務部調查局九十三年
    五月十二日調科壹字第二二○○一七一一一號鑑定通知書一份附卷足參，而針筒
    二支均呈海洛因陽性反應，有高雄醫學大學附設中和紀念醫院九十三年七月十三
    日編號９３０７－４９號檢驗報告在卷可考，足見被告之自白與事實相符，其確
    有連續施用第一級毒品之犯行無疑。又被告因施用毒品犯行，經本院以八十九年
    度毒聲字第一二二三號裁定送觀察、勒戒後，認無繼續施用毒品之傾向，由臺灣
    高雄地方法院檢察署檢察官於八十九年二月二十九日，以八十九年度毒偵字第一
    四二五號不起訴處分確定，復因施用毒品案件，經本院以九十年度毒聲字第四四
    三九號裁定送觀察、勒戒後，認無繼續施用毒品之傾向，由臺灣高雄地方法院檢
    察署檢察官於九十年八月二日，以八十九年度毒偵字第七一五八號不起訴處分確
    定之事實，有臺灣高等法院被告全國前案紀錄表、臺灣高雄地方法院檢察署刑案
    資料查註紀錄表各一份存卷供參。事證明確，被告犯行洵堪認定。
三、按犯毒品危害防制條例第十條施用第一級、第二級毒品之罪者，檢察官應先將被
    告送勒戒處所觀察、勒戒，經觀察、勒戒後，認無繼續施用毒品傾向者，應由檢
    察官為不起訴之處分，依此觀察、勒戒執行完畢釋放後，五年內再犯第十條之罪
    ，檢察官應依一般刑事訴訟程序予以起訴論罪科刑，此觀諸毒品危害防制條例第
    二十條第一項、第二項、第二十三條第二項前段規定自明。本件被告前因施用毒
    品案件，經送觀察、勒戒後，認無繼續施用毒品傾向，於觀察、勒戒執行完畢釋
  放後五年內再犯本案施用毒品犯行，依毒品危害防制條例第二十三條第二項之規
    定，屬應依法論罪科刑之行為，是核被告所為，係犯毒品危害防制條例第十條第
    一項之施用第一級毒品罪。被告施用第一級毒品前後持有海洛因之低度行為，應
    為施用之高度行為所吸收，不另論罪。被告先後多次施用第一級毒品之犯行，時
    間緊接，手法相同，觸犯構成要件同一之罪名，顯係基於概括犯意反覆為之，爰
    依連續犯之規定論以一罪。併案部分（即九十三年四月二十三日查獲部分）雖未
    據檢察官起訴，然此部分與檢察官已起訴並經論罪科刑之部分有連續犯之裁判上
    一罪關係，本院自應一併審理。又被告前因偽造文書案件，經本院以九十一年度
    訴字第一九一四號判處有期徒刑五月確定，於九十一年十月二十八日入監服刑，
    於九十二年三月二十七日執行完畢，有臺灣高等法院被告全國前案紀錄表在卷可
    按，其前受有期徒刑之執行完畢，五年內再犯本案有期徒期以上之罪，為累犯，
    應依刑法第四十七條之規定加重其刑。爰審酌被告歷經觀察、勒戒程序，猶無法
    戒絕毒癮，仍再度施用海洛因，顯見其意志不堅，有違政府制定毒品危害防制條
    例之立法美意，本不宜寬貸，惟念其所為尚未害及他人，且犯後坦承犯行，態度
    尚佳等一切情狀，量處如主文所示之刑。至扣案海洛因一小包（淨重零點零一公
    克、空包裝重零點二一公克）為毒品危害防制條例規定之第一級毒品；而扣案針
    筒二支因與其上殘有之海洛因無從析離，應一體視為第一級毒品，均依同條例第
    十八條第一項前段規定宣告沒收銷燬之。
據上論斷，應依刑事訴訟法第二百七十三條之一第一項、第二百九十九條第一項前段
，毒品危害防制條例第十條第一項、第十八條第一項前段，刑法第十一條、第五十六
條、第四十七條，判決如主文。
本案經檢察官甲○○到庭執行職務。
中      華      民      國      九十三      年    八    月    三十一    日
                                  臺灣高雄地方法院刑事庭
                                      法  官    莊  珮  君
右正本證明與原本無異。
如不服本判決，應於判決送達後十日內，向本院提出上訴狀。
                                      書記官    呂  怜  勳
中      華      民      國      九十三      年    八    月    三十一    日
附錄：
毒品危害防制條例第十條第一項
施用第一級毒品者，處六月以上五年以下有期徒刑。
